【裁判字號】    90,訴,2920
【裁判日期】    901121
【裁判案由】    侵權行為損害賠償
【裁判全文】
臺灣高雄地方法院民事判決  九十年度訴字第二九二○號
    原      告  全方衛公寓大廈管理維護股份有限公司
    法定代理人  乙○○
    訴訟代理人  陸中傑
    被      告  甲○○
右當事人間請求侵權行為損害賠償事件，本院判決如左：
    主    文
被告應給付原告新台幣捌拾柒萬陸仟零陸拾柒元及自民國九十年十月三十日起至清償
日止按週年利率百分之五計算之利息。
訴訟費用由被告負擔之。
本判決於原告以新台幣貳拾玖萬貳仟元供擔保後得假執行。
    事    實
甲、原告方面：
  一、聲明：求為判決除假執行擔保金額外如主文所示。
  二、陳述：
      被告自民國九十年七月一日起受僱於伊公司而經發派至「龍揚庭大廈」擔任大
      樓管理服務員乙職，詎被告於任職期間，利用其代收管理費等各項費用職務之
      便，竟自其任職之時起即將該大樓住戶所繳交之管理費及其他各項費用計新台
      幣（下同）八十七萬六千零六十七元予以侵占入己，而未將之交予該大樓之管
      理委員會收執，嗣伊因察覺有異，經與該大樓住戶核對收據而發現上情，而被
      告對此亦已坦承，且即於同年九月二十五日簽立切結書言明將儘速清償上開侵
      占款項，隨即於當日離職，惟俟伊先將前開款項給付予該大樓管理委員會並據
      此向其求償時，被告竟即置之不理，迭經催索亦均無效，為此乃依民法第一百
      八十八條第三項規定請求判令被告應給付如主文第一項所示之金額及自起訴狀
      繕本送達之翌日即九十年十月三十日起至清償日按週年利率百分之五計算之利
      息。
  三、證據：提出切結書、證明書、存證信函、龍揚庭大廈管理費收繳狀況公佈表、
            收取狀況表、管理費會計聯、收據、汽車管理清潔費收據、機車管理費
            收據、加水站對帳單、管委會財務收支表等件為證。
乙：被告方面：
  一、聲明：求為判決駁回原告之訴。
  二、陳述：原告主張之事實不爭執。
    理    由
一、本件原告起訴時乃聲明請求判令被告應給付八十七萬一千四百九十二元及自起訴
    狀繕本送達翌日起至清償日止按週年利率百分之五計算之利息，嗣於本院審理中
    則擴張其聲明為被告應給付八十七萬六仟零六十七元及其法定遲延利息，其僅擴
    張應受判決事項之聲明而未將原訴變更，所為核與民事訴訟法第二百五十五條第
    一項第三款規定相符而應予以准許，合先敘明。
二、本件原告主張被告自上開時日起受僱於伊公司而經派往「龍揚庭大廈」擔任大樓
    管理服務員乙職，詎被告於任職期間，乃竟利用其代收住戶繳交各項費用之職務
    之便，而將其所代收之管理費及其他各項費用計八十七萬六千零六十七元侵吞入
    己，嗣經伊發現上情，並代被告賠償該筆款項予「龍揚庭大廈」管理委員會收執
    ，後伊據此轉向被告求償，惟被告卻置之不理未予返還乙節，業據其提出切結書
    、證明書、存證信函、龍揚庭大廈管理費收繳狀況公佈表、收取狀況表、管理費
    會計聯、收據、汽車管理清潔費收據、機車管理費收據、加水站對帳單、管委會
    財務收支表等件為證，被告於此亦不爭執，自堪信原告之主張為真實。
三、按受僱人因執行職務，不法侵害他人之權利者，由僱用人與行為人連帶負損害賠
    償責任，而僱用人賠償損害時，對於為侵權行為之受僱人，有求償權，民法第一
    百八十八條第一項前段、第三項定有明文。本件原告之受僱人即被告於受派擔任
    管理員期間，乃利用代收住戶管理費及各項費用之職務上予以機會之便侵占各該
    款項，其因執行職務故意以背信之方法不法侵害「龍揚庭大廈」管理委員會就該
    款項之純粹財產上利益而致其受有損害，而原告乃因僱用人之地位因此對該管委
    會如數賠償，今被告對其僱用人即原告所代為之賠償既未予以返還，從而本件原
    告依民法第一百八十八條第三項規定請求被告應給付如主文第一項所示之金額及
    其遲延利息，依法即無不合，自應予以准許。
四、本件原告陳明願供擔保請為假執行宣告，經核並無不合，爰酌定相當之擔保金額
    准許之。
五、據上論結：本件原告之訴為有理由，合依民事訴訟法第七十八條、第三百九十條
    第二項，判決如主文。
中      華      民      國    九十      年     十一     月    二十一    日
                              臺灣高雄地方法院民事第五庭
~B法  官  黃  宏  欽
右為正本係照原本作成。
如不服本判決，應於判決送達後廿日內，向本院提出上訴狀並表明上訴理由，如於本判決
宣示後送達前提起上訴者，應於判決送達後十日內補提上訴理由書（須附繕本）。
中      華      民      國    九十      年     十一     月     二十一     日
~B法院書記官  史華齡


司法院資訊處製作；財團法人民間司法改革基金會備份。
